【裁判字號】    90,毒抗,179
【裁判日期】    920322
【裁判案由】    毒品危害防制條例
【裁判全文】
臺灣高等法院刑事裁定                              九十年度毒抗字第一七九號
    抗  告  人
    即  被  告  甲○○
右列受處分人因毒品危害防制條例案件，不服臺灣臺北地方法院中華民國九十年一月
三十一日裁定（九十年毒聲更(一)字第一號）提起抗告，本院裁定如左：
    主  文
原裁定撤銷，發回臺灣臺北地方法院。
    理  由
一、抗告意旨略以：抗告人並非裁定被告，裁定對象錯誤云云。
二、檢察官之聲請意旨略以：被告甲○○基於概括犯意，自民國（下同）八十八年九
    月間起至八十九年八月二十四日二十二時許止，連續在不詳地及臺北市中山區○
    ○○路二六三號八樓之二十一等處施用第二級毒品安非他命，為警於八十九年八
    月二十八日二十三時三十分許，在臺北市中山區○○○路二六三號八樓之二十一
    查獲之事實，業經告於警訊時自白不諱，其於偵查中矢口否認有施用犯行，顯然
    事後翻異之詞不足採信，且有第二級毒品毛重一０五公克淨重一０一公克、液態
    安非他命二點五瓶（毛重三點一八五公斤）、電子秤一臺、塑膠盆三個、漏斗一
    個、濾網一支、量杯一個扣案（上開證物由臺北地方法院檢察署八十九年度偵字
    第一六六五五號被告所涉販賣毒品案扣案）、暨臺北市立療養院、廣益醫事檢驗
    所出具之尿液檢驗報告附卷可稽。爰依毒品危害防制條例第二十條第一項、觀察
    勒戒處分執行條例第三條第一項規定，聲請裁定將被告送勒戒處所觀察、勒戒等
    語。
三、原法院裁定以：「本件被告於偵訊時固否認有施用第二級毒品安非他命犯行，惟
    被告於八十九年八月二十九日四時許所採集之尿液，經送臺北市立療養院及廣益
    醫事檢驗所檢驗、複驗結果，均呈甲基安非他命陽性反應，有臺北市立療養院八
    十九年九月四日之煙毒尿液檢驗報告書一份、廣益醫事檢驗所八十九年九月十九
    日之濫用藥物檢驗報告一份在卷可稽，足認被告確有施用安非他命之犯行，此外
    ，復有扣案之安非他命可參，聲請人聲請將被告送觀察、勒戒，於法要無不合，
    爰依毒品危害防制條例第二十條第一項、觀察勒戒處分執行條例第三條第一項，
    裁定如主文」云云，固非無見。
四、惟按犯罪事實應依證據認定之，無證據不得推定其犯罪事實，刑事訴訟法第一百
    五十四條定有明文。查，被告甲○○經本院傳喚到院訊問，並命其當庭書寫姓名
    附卷，核與警訊及檢察官偵查中應訊之所謂「甲○○」者相互參照，其一為筆劃
    熟習流暢，一為生疏刻板，兩者截然不同（見偵查卷第五頁、第八頁至第十一第
    、十三頁背面、第十七頁）。另經本院拍攝照片比對，兩者亦顯然並非同一人（
    見偵查卷第十一頁）。則本案於警訊及檢察官偵查中應訊之人是否確係被告甲○
    ○？於八十九年八月二十九日四時許警訊中所採集之尿液，是否係被告甲○○所
    有？自非無疑。抗告人之抗告意旨，執以指摘原法院裁定不當，為有理由。應由
    本院將原法院裁定撤銷，發回臺灣臺北地方法院，以更為詳實之調查與適法之處
    置。
五、據上論斷，依刑事訴訟法第四百十三條前段，裁定如主文。
中      華      民      國    九十      年      三      月    二十二    日
                            臺灣高等法院刑事第十二庭
                                  審判長法  官   劉  景  星
                                        法  官   陳  志  洋
                                        法  官   陳  博  志
右正本證明與原本無異。
不得抗告。
                    書記官   陳  嘉  文
中    華    民    國     九十     年      三        月       二十三     日


司法院資訊處製作；財團法人民間司法改革基金會備份。
